【裁判字號】    97,聲再,310
【裁判日期】    970930
【裁判案由】    竊盜
【裁判全文】
臺灣高等法院刑事裁定                 97年度聲再字第310號
再審聲請人
即受判決人  甲○○
                      號1樓
上列聲請人即受判決人因竊盜案件，對於本院97年度上訴字第24
20號第二審確定判決（原審案號：臺灣臺北地方法院96年度訴字
第1667號；起訴案號：臺灣臺北地方法院檢察署96年度偵字第19
195號），聲請再審，本院裁定如下：
    主  文
再審之聲請駁回。
    理  由
一、再審聲請意旨略以：再審聲請人即受判決人甲○○因共同攜
    帶兇器竊盜，經臺灣臺北地方法院判處有期徒刑捌月，並由
    本院駁回上訴確定。惟受判決人於該案警詢時，已就竊盜部
    分併為自首之陳述，但原確定判決竟未加以審酌，致未將竊
    盜部分認定為自首及減輕刑責，適用法令自屬有誤，爰依刑
    事訴訟法第421條規定聲請再審云云。
二、按不得上訴於第三審法院之案件，其經第二審確定之有罪判
    決，如就足生影響於判決之重要證據漏未審酌者，固得為受
    判決人之利益聲請再審，刑事訴訟法第421 條定有明文。惟
    所謂「足生影響於判決之重要證據漏未審酌」，係指該證據
    業經提出但法院未予調查或經聲請調查而未予調查，致該確
    定判決漏未審酌，且該證據如經審酌採取，顯足生影響該判
    決之結果，並應為受判決人有利之判決始足當之。如當事人
    所提出之證據，不足以影響判決結果，或經第二審法院依調
    查結果，本於論理法則、經驗法則，捨棄而不予採取者，即
    難據以開始再審之程序。亦即以「足生影響於判決之重要證
    據漏未審酌」為理由，必該證據已於判決前已經提出，卻漏
    未審酌，且該證據確為真實，而足以為受判決人有利之判決
    方可。若不足以推翻原確定判決所認定罪刑之證據，即非足
    生影響於原判決之重要證據。
三、按自首須報告自己之犯罪事實，且表示願接受法律之制裁。
    經查本件受判決人於警詢中，對於警員詢問有關鄭橙隆竊取
    他人車牌之情事，係表示伊事先不知情，亦未陳述有參與行
    竊之行為，顯難認有自首之表示，且受判決人於原審審理時
    亦辯稱：不知鄭橙隆要偷車牌，伊未把風，係鄭橙隆偷回來
    後才知悉等語。從而，原審法院依上開警詢中之陳述，未認
    定受判決人就竊盜犯行符合自首要件，要屬原審法院依調查
    證據之結果，經證據取捨後，所為事實之認定，本無漏未審
    酌可言，且該警詢中之陳述，依上所述，既難認屬自首，自
    非足生影響原判決之重要證據。綜上，受判決人提出上開警
    詢筆錄聲請再審，為無理由，應予駁回。
據上論斷，應依刑事訴訟法第434條第1項，裁定如主文。
中    華    民    國    97    年    9     月    30    日
                  刑事第二十一庭審判長法  官  蔡彩貞
                                      法  官  許永煌
                                      法  官  曾家貽
以上正本證明與原本無異。
不得抗告。
                                      書記官  廖素花
中    華    民    國    97    年   10     月     3    日


司法院資訊處製作；財團法人民間司法改革基金會備份。
